【裁判字號】    99,裁,2928
【裁判日期】    991125
【裁判案由】    綜合所得稅
【裁判全文】
最  高  行  政  法  院  裁  定
                                      99年度裁字第2928號
上  訴  人  楊素娥
被 上訴 人  財政部高雄市國稅局
代  表  人  陳金鑑
上列當事人間綜合所得稅事件，上訴人對於中華民國99年8月17
日高雄高等行政法院99年度訴字第20號判決，提起上訴，本院裁
定如下：
    主  文
上訴駁回。
上訴審訴訟費用由上訴人負擔。
    理  由
一、按對於高等行政法院判決之上訴，非以其違背法令為理由，
    不得為之，行政訴訟法第242條定有明文。依同法第243條第
    1項規定，判決不適用法規或適用不當者，為違背法令；而
    判決有同條第2項所列各款情形之一者，為當然違背法令。
    是當事人對於高等行政法院判決上訴，如依行政訴訟法第24
    3條第1項規定，以高等行政法院判決有不適用法規或適用不
    當為理由時，其上訴狀或理由書應有具體之指摘，並揭示該
    法規之條項或其內容；若係成文法以外之法則，應揭示該法
    則之旨趣；倘為司法院解釋或本院之判例，則應揭示該判解
    之字號或其內容。如以行政訴訟法第243條第2項所列各款情
    形為理由時，其上訴狀或理由書，應揭示合於該條項各款之
    事實。上訴狀或理由書如未依此項方法表明，或其所表明者
    與上開法條規定不合時，即難認為已對高等行政法院判決之
    違背法令有具體之指摘，其上訴自難認為合法。
二、本件上訴人及其配偶楊熾炎將所有坐落高雄市○○區○○○
    路23-1號及四維三路57巷35號等2棟房屋，出租予達美樂披
    薩股份有限公司作營業使用，民國95年度申報租賃收入計新
    臺幣（下同）472,258元，並列舉扣除必要費用計684,430元
    後，租賃所得為0元。被上訴人依上訴人所提示費用憑證，
    調減該2棟房屋之必要費用，核定應補稅額為404,919元；另
    上訴人自行申報取自臺灣銀行股份有限公司大昌分公司（下
    稱臺銀大昌分公司）之利息所得279,060元，被上訴人按更
    正後之扣繳憑單核定為162,782元及83,865元，計246,647元
    ，被上訴人就利息所得部分乃另案核定應退稅額2,718元。
    上訴人就租賃所得及取自臺銀大昌分公司之利息所得處分表
    示不服，申請復查，未獲變更。另於96年度綜合所得稅結算
    申報，列報租賃收入600,000元，並列舉扣除必要費用計824
    ,563元後，租賃所得為0元。被上訴人依公證租賃合約及上
    訴人所提示費用憑證，核定租賃收入663,260元，減除必要
    費用388,200元後，租賃所得為275,060元；另上訴人自行申
    報取自臺銀大昌分公司之利息所得279,060元，被上訴人按
    臺銀大昌分公司更正後之扣繳憑單核定為201,276元；又上
    訴人列報列舉扣除額162,171元，被上訴人以其中自用住宅
    購屋借款利息129,480元不符規定予以剔除，並以可認列之
    列舉扣除額小於標準扣除額，乃改按標準扣除額核定為92,0
    00元。上訴人不服，申請復查結果，獲追減租賃所得1,723
    元，其餘復查駁回。上訴人就上開二年度取自臺銀大昌分公
    司之利息所得部分仍表不服，循序提起行政訴訟，經高雄高
    等行政法院以99年度訴字第20號判決(下稱原判決)上訴，主
    張：上訴人97年度利息所得原扣繳憑單記載金額為81,821元
    有誤，係因電腦疏失及計算錯誤，被上訴人延至上訴人起訴
    後才釐清，上訴人因信賴原處分而遭受本案訴訟費用之損失
    ，被上訴人應補償，且上訴人以優惠存款向臺銀大昌分公司
    質押借款所支付之利息，依銀行法之規定，應依銀行牌告利
    率，臺銀大昌分公司係按優惠存款利率計算，可見兩者係屬
    同一債權債務關係，利息支出自應扣除，而臺銀大昌分公司
    所開立之95年度及96年度扣繳憑單利息所得，未扣除上訴人
    已領出本金之利息支出，顯然違法等語，雖以該判決違背法
    令為由，惟查，原判決業已詳細說明「所得稅法關於利息所
    得並無相關成本、費用可扣除，又系爭利息所得係因優惠存
    款所產生之利息所得，與優惠存單質借而生之利息支出，兩
    者係屬不同債權債務關係，尚不得混為一談」，上訴人復執
    前詞再為爭執，無非就原審已論斷者，泛言未論斷，或就原
    審所為論斷，泛言其論斷矛盾，而非具體表明合於不適用法
    規、適用法規不當、或行政訴訟法第243條第2項所列各款之
    情形，難認對該判決之如何違背法令已有具體之指摘。依首
    開規定及說明，應認其上訴為不合法。
三、據上論結，本件上訴為不合法。依行政訴訟法第249條第1項
    前段、第104條、民事訴訟法第95條、第78條，裁定如主文
    。
中    華    民    國    99    年    11    月    25    日
                    最高行政法院第五庭
                        審判長法官  黃  璽  君
                              法官  楊  惠  欽
                              法官  鄭  忠  仁
                              法官  吳  東  都
                              法官  陳  金  圍

以  上  正  本  證  明  與  原  本  無  異
中    華    民    國    99    年    11    月    26    日
                              書記官  王  福  瀛

司法院資訊處製作；財團法人民間司法改革基金會備份。
